# 主营车辆出租和销售的新购入车辆该怎么入账

提问人：NirvanaRb 时间：2020-09-22 21:34:00
我司主营业务：从总公司购买车辆后出租与销售，对于购入时没有出租和销售的闲置车辆该入固定资产还是存货？
入固资，闲置车辆要计提折旧吗，计入到管理费用？若后续出租，折旧再计入主营成本中吗？若出租的固资再销售，是做为固定资产清理吗

回答人：chenyiwei
对于购入时尚未明确持有目的的，可暂时作为存货核算，到后续明确用于出租（经营租赁，下同）后再转入固定资产。
已出租的车辆后续出售的，按固定资产清理处理。
对长期闲置的车辆需注意其减值问题。

提问人：巴普 时间：2020-09-23 15:09:00
请问陈版，如果明确是做出租或者公司自营网约车，后续处理是否都应该与固定资产的核算一致，如果存在闲置产能，折旧应该计入管理费用？

回答人：chenyiwei
基本可以这样理解。